臺灣臺北地方法院交通事件裁定　　　　 96年度交聲字第501號
　　原處分機關　臺北市交通事件裁決所
　　異　議　人
　　即受處分人　甲○○　民國64年10月6日生
上列受處分人因違反道路交通管理處罰條例案件，對於臺北市交
通事件裁決所於中華民國九十六年三月六日所為之處分（原處分
案號：北市裁四字第裁二二－ＱＦ0000000號），聲明異
議，本院裁定如下：
    主      文
異議駁回。
    理      由
一、按行車速度，依速限標誌或標線之規定，道路交通安全規則
    第九十三條第一項前段定有明文。次按汽車駕駛人，行車速
    度，超過規定之最高時速，或低於規定之最低時速，除有第
    四十三條第一項第二款情形外，處新臺幣（下同）一千二百
    元以上二千四百元以下罰鍰，復為道路交通管理處罰條例第
    四十條所明定。再按駕駛人駕駛汽車而其行車速度，超過規
    定之最高時速未滿二十公里，嗣為警逕行舉發，而逾舉發通
    知單上所載之應到案日期六十日未前往聽候裁決，經主管機
    關調查後仍認定有上開違規行為者，依違反道路交通管理事
    件統一裁罰基準及處理細則（下稱處理細則）第四十四條及
    違反道路交通管理事件統一裁罰基準表（下稱基準表）規定
    ，須處以二千二百元之罰鍰。至於處理違反道路交通管理事
    件，有關文書送達之程序，依行政程序法之規定；而不能依
    行政程序法第七十二條規定對應受送達人之住居所、事務所
    或營業所為之或對其他得會晤應受送達人之處所送達，亦無
    法依同法第七十三條將文書付與有辨別事理能力之同居人、
    受僱人或應送達處所之接收郵件人員時，得將文書寄存送達
    地之地方自治或警察機關，並作送達通知書兩份，一份黏貼
    於應受送達人住居所、事務所、營業所或其就業處所門首，
    另一份交由鄰居轉交或置於該送達處所信箱或其他適當位置
    ，以為送達；由郵政機關為送達者，得將文書寄存於送達地
    之郵政機關，處理細則第五條、行政程序法第七十四條第一
    項及第二項亦分別規定甚明。
二、本件異議人即受處分人甲○○於民國九十五年十一月十三日
    上午八時五十七分許，駕駛車號三七七七─ＫＣ號自用小客
    車，行經蘇澳鎮○○路段因行車速度超過該路段規定之時速
    未滿二十公里，為設置該處之自動測速照相設備拍照採證，
    而經宜蘭縣警察局蘇澳分局（下稱原舉發單位）以受處分人
    違反道路交通管理處罰條例第四十條之規定製單舉發，該舉
    發通知單已於九十五年十二月十一日送達受處分人，惟受處
    分人逾應到案期日九十五年十二月二十三日六十日以上，迄
    九十六年二月二十四日未向臺北市交通事件裁決所（下稱原
    處分機關）申訴，嗣經原處分機關調查結果，認受處分人前
    開違規行為明確，乃依道路交通管理處罰條例第四十條、前
    開處理細則及基準表之規定，裁處罰鍰二千二百元。
三、受處分人聲明異議之意旨略以：受處分人固不否認駕駛前揭
    車輛於前開時、地經過上開地點等情，惟矢口否認有任何違
    反道路交通管理處罰條例規定之行為，辯稱：受處分人接獲
    本件裁決書時，發現並未檢附超速違規採證照片，且其收到
    裁決書早已過期多日，致無法如期繳納云云。
四、經查：
    受處分人駕駛其所有之前開車輛於前揭時、地，行駛於上揭
    道路並超速駕駛之事實，業據其坦承不諱，並有本院依職權
    調取之舉發採證照片一幀附卷可稽（見本院卷第九頁），受
    處分人稱其所收受之裁決書並未附前揭採證照片，經本院致
    電原舉發單位求證得知，該單位在寄交罰單時一定會附上採
    證照片，此有本院公務電話紀錄在卷可查（見本院卷第十一
    頁）。另受處分人稱其收到裁決書早已過期多日以致無法如
    期繳納罰款，經查，上開裁決書經原處分機關委託郵政機關
    郵寄至臺北市大安區○○○路○段五十七巷八之一號受處分
    人住所，因未獲會晤應受送達之受處分人本人，亦未能付與
    有辨別事理能力之同居人、受僱人或應送達處所之接收郵件
    人員，因而於九十六年三月十五日將上揭文書寄存於送達地
    臺北市大安郵局，並作送達通知書二份，一份黏貼於應受送
    達人住所之門首，另一份置於應受送達處所之信箱，以為送
    達等情，有臺北市交通事件裁決所九十六年三月六日北市裁
    四字第裁二二－ＱＦ0000000號違反道路交通管理事
    件裁決書、同所送達證書影本各一紙等在卷可稽，且上開送
    達地址確為受處分人住所之事實，業據受處分人於其異議狀
    內載明，從而本件原處分機關委託郵政機關所為之上開送達
    ，自合於行政程序法關於文書送達之規定，不論受處分人實
    際有無前往領取該裁決書，該文書即應於合法送達之日起發
    生效力，是受處分人所辯於法無據。再者，觀諸前開採證照
    片，受處分人駕車違規之時間、地點、行車速限及受處分人
    之超車時速均清楚可辨，而原舉發單位依道路交通管理處罰
    條例第七條之二第一項第七款規定，以科學儀器照相取得違
    規證據資料，即得逕行舉發，故本件舉發為合法，採證亦為
    真實。又駕駛人駕車本即應依速限管制之規定，謹慎駕車，
    以維行車安全及避免危險發生，受處分人未注意及此，並以
    前詞置辯，乃事後卸責之詞，不足採信。從而，受處分人行
    車速度超過規定最高時速之違規行為，堪予認定。
五、綜上所述，受處分人確有在前揭時地超速駕駛汽車違規行駛
    於道路之行為，從而原處分機關依前揭道路交通管理處罰條
    例第四十條之規定裁處受處分人罰鍰二千二百元，核無違誤
    ，本件受處分人之異議為無理由，自應將其異議駁回。
六、據上論斷，應依道路交通案件處理辦法第十九條，裁定如主
    文。
中　　華　　民　　國　　96　　年　　5 　　月　　31　　日
    　　　　　　　  交通法庭法　官　葉珊谷
以上正本證明與原本無異。
如不服本裁定，應於送達後5日內，向本院提出抗告狀。
　　　　　　　　　　　　    書記官　顏淑華
中　　華　　民　　國　　96　　年　　5 　　月　　31　　日
